【裁判字號】    98,執消債更,46
【裁判日期】    990118
【裁判案由】    更生之執行
【裁判全文】
臺灣彰化地方法院民事裁定          98年度執消債更字第46號
聲  請  人
即  債務人  酉○○原名蔡秀枝.
代  理  人  蘇若龍律師
債  權  人  台新國際商業銀行股份有限公司
法定代理人  吳清文
債  權  人  庚○(台灣)商業銀行股份有限公司
法定代理人  乙○○
債  權  人  台北富邦商業銀行股份有限公司
法定代理人  丑○○
債  權  人  臺灣美國運通國際股份有限公司
法定代理人  癸○○
債  權  人  玉山商業銀行股份有限公司
法定代理人  卯○○
代  理  人  辛○○
債  權  人  荷商荷蘭銀行股份有限公司台北分公司
法定代理人  巳○○
債  權  人  陽信商業銀行股份有限公司
法定代理人  己○○
債  權  人  萬泰商業銀行股份有限公司
法定代理人  戌○○
代  理  人  甲○○
債  權  人  香港商香港上海豐銀行股份有限公司
法定代理人  子○○
債  權  人  永豐商業銀行股份有限公司
法定代理人  申○○
代  理  人  寅○○
債  權  人  合作金庫銀行股份有限公司
法定代理人  未○○
債  權  人  台中商業銀行股份有限公司
法定代理人  辰○○
債  權  人  聯邦商業銀行股份有限公司
法定代理人  丙○○
代  理  人  戊○○
債  權  人  國泰世華商業銀行股份有限公司
法定代理人  丁○○
代  理  人  午○○
債  權  人  遠東商業銀行股份有限公司
法定代理人  壬○○
上列當事人聲請消費者債務清理事件，本院裁定如下：
    主  文
債務人所提如附件所示之更生方案應予認可。
債務人在未依更生條件全部履行完畢前，應受如附表之生活限制
。
    理  由
一、緣庚○（台灣）商業銀行股份有限公司與美商庚○銀行股份
    有限公司依企業併購法申請分割，庚○（台灣）商業銀行股
    份有限公司為承受營業之既存銀行; 而永豐信用卡股份有限
    公司亦與永豐商業銀行股份有限公司合併，以永豐商業銀行
    股份有限公司為存續公司，並各別依法向本院聲明承受本件
    程序，有其民事陳報狀附卷可稽，核無不合，應予准許，合
    先敘明。
二、按債務人有薪資、執行業務所得或其他固定收入，法院認更
    生方案之條件公允者，得不經債權人會議可決，逕依債務人
    之聲請或依職權以裁定認可更生方案；法院為認可之裁定時
    ，因更生方案履行之必要，對於債務人在未依更生條件全部
    履行完畢前之生活程度，得為相當之限制，消費者債務清理
    條例第64條第1 項、第62條第2 項分別定有明文。
三、查本件債務人聲請更生，前經本院裁定開始更生程序在案，
    有上開裁定一份在卷可參。又債務人確有薪資收入，亦有債
    務人提出之個人綜合所得稅各類所得資料清單在卷足憑。次
    查，債務人所提如附件一所示之更生方案雖未能經債權人同
    意，然本院審酌債務人確有薪資固定收入，受僱於鹿港精名
    店，每月收入約新臺幣（下同）24,655元( 參本院97年度消
    債更字第128 號裁定) 。但債務人於聲請本件更生後仍願意
    樽節支出，勉力縮減其生活開銷，提出每月還款17,500元並
    延長還款期限至8 年之更生方案，債務總清償成數已達七成
    以上，足認債權人之債權已獲相當程度之清償，亦曾獲債權
    人台新國際商業銀行股份公司及臺灣美國運通國際股份有限
    公司具狀表示同意該更生方案，有其陳報狀附卷可稽。又依
    其每月收入扣除每月清償金額後，已低於行政院所公佈之98
    年度臺灣省每人每月平均最低基本生活費9,829 元(24,655
    元-17,500 元=7,155元) ，且債務人尚與配偶育有未成年子
    女二人( 分別為92年次及98年次) ，堪認其已縮減自身生活
    必要支出而確有清理債務之誠意。是本院核該更生方案，自
    屬公允、適當且可行。
四、復審酌本件債務人收入情況，倘提出每月每期清償4,997 元
     ( 即24,655 元收入扣除9,829 元個人支出及9,829 元共同
    分擔扶養子女費用) 共96期，總清償金額為479,712 元( 清
    償成數為20.09%) 之更生方案即得認債務人已盡最大清償能
    力。又本件債務人名下雖有不動產( 坐落於彰化縣和美鎮○
    ○路9 巷52弄3 號) ，然該不動產經鑑價為520 萬元( 有債
    務人所提之齊紘不動產估價師事務所估價報告書影本附卷可
    參) ，且有國泰世華商業銀行股份有限公司所申報之有擔保
    債權約462 萬( 參本院98年7 月30日編造之債權表) ，故其
    殘存價值得估認約58萬元。惟債務人為保有自用住宅而提出
    總清償金額為168 萬元之更生方案以增加各債權人可獲清償
    之金額，堪認債務人有將現有不動產之殘餘價值分配於各債
    權人之誠意。再者，更生程序不同於清算程序，債務人仍有
    維持賴以居住之自用住宅而重建經濟生活之機會，此觀消費
    者債務清理條例第54條之立法理由自明。此外，本件亦無同
    條例第63條、第64條第2 項所定不應認可之消極事由存在，
    揆諸消費者債務清理條例之立法目的，為保障債權人公平受
    償，並謀求消費者經濟生活之更生，則本件更生方案自應予
    認可。另為促使債務人履行更生方案，並教育其合理消費觀
    念，故依消費者債務清理條例第62條第2 項之規定，在債務
    人未依更生條件全部履行完畢前之生活程度，裁定為相當之
    限制，爰裁定如主文。債務人於更生案件確定後，應自行向
    各債權人確認給付方式，並依更生方案向各債權人按月給付
    ，併此說明。
五、如不服本裁定，應於裁定送達後10日內，以書狀向司法事務
    官提出異議。
中    華    民    國    99    年     1     月    18   日
                  民事第一庭  司法事務官

司法院資訊處製作；財團法人民間司法改革基金會備份。
